最高法院刑事判決　　　　　　　　　　　　　　　　八十八年度台非字第一七一號
　　上訴人　最高法院檢察署檢察總長
　　被　告　甲○○
右上訴人因被告違反麻醉藥品管理條例案件，對於台灣高等法院中華民國八十七年十
一月三十日第二審確定判決（八十七年度上訴字第四四四六號），認為違法，提起非
常上訴，本院判決如左：
    主  文
原判決關於違背法令部分撤銷。
    理  由
非常上訴理由稱：「查第二審法院認為上訴有第三百六十二條前段之情形者，應以判
決駁回之。刑事訴訟法第三百六十七條定有明文。上訴有無違背法律上之程式及上訴
權已否喪失，為第二審法院應依職權調查之事項。如上訴有不合法之情形，而逕為實
體上之審判者，其判決自屬違背法令。有貴院四十七年台上字第五六九號判例可供參
考。本件被告甲○○因連續非法販賣化學合成麻醉藥品罪 (累犯) ，經台灣台北地方
法院於八十七年八月十三日以八十六年度訴字第一六二一號判處有期徒刑五年六月，
並與其所犯他罪所處之刑定其應執行之刑，於八十七年九月十七日送達判決予被告。
有送達證書附一審八十六年度訴字第一六二一號案卷(二)第九十四頁可稽。計至同年月
二十七日，其上訴期間屆滿。由於該期間之末日係星期日，順延至次日即九月二十八
日，其上訴期間亦已屆滿。因其住居所係在台北市，無在途期間可資扣除，乃竟遲至
八十七年九月三十日始行上訴 (見二審卷第十四頁及第十八頁) ，顯已逾十日之上訴
期間。乃原審未予查明駁回上訴反而撤銷改判，顯屬違法。案經確定，爰依刑事訴訟
法第四百四十一條、第四百四十三條提起非常上訴，用予糾正。」
本院按第二審法院認為上訴有不合法律上之程式或法律上不應准許或其上訴權已經喪
失者，應以判決駁回之，刑事訴訟法第三百六十七條前段規定甚明。又上訴期間為十
日，自送達判決後起算，同法第三百四十九條前段定有明文。上訴是否合法，為第二
審法院應依職權調查之事項，如上訴有不合法之情形，而逕為實體上之審判者，其判
決自屬違背法令。本件被告甲○○因連續非法販賣化學合成麻醉藥品罪 (累犯) ，經
台灣台北地方法院於民國八十七年八月十三日以八十六年度訴字第一六二一號判處有
期徒刑五年六月，並與他罪所處之刑定其應執行之刑，於八十七年九月十七日送達判
決與被告，有送達證書附卷可稽。其上訴期間，因被告居住於台北市，無在途期間可
言，截至同年月二十七日即已屆滿，該期間之末日係星期日，依法順延至次日即九月
二十八日，乃被告遲至八十七年九月三十日始行提起上訴 (見二審卷第十四頁及第十
八頁) ，顯已逾期，其上訴自非合法。乃原審未予查明駁回上訴，反而撤銷改判 (仍
判處相同之刑) ，顯屬違法。案經確定，非常上訴意旨，執以指摘，洵有理由。惟原
判決尚非不利於被告，應由本院將原判決違背法令部分撤銷，以資糾正。
據上論結，應依刑事訴訟法第四百四十七條第一項第一款前段，判決如主文。
中      華      民      國    八十八    年      七      月     十五     日
                              最高法院刑事第四庭
                                  審判長法官  黃  劍  青
                                        法官  劉  敬  一
                                        法官  林  增  福
                                        法官  邵  燕  玲
                                        法官  張  清  埤
      右正本證明與原本無異
                                              書  記  官
中      華      民      國    八十八    年      七      月     二十二   日
